Minutes et répertoires du notaire François CHAUVIN, 21 août 1598 - 25 avril 1625 (étude XXIX)
Archives nationales
- Minutes de François CHAUVIN, 21 août 1598 - 25 avril 1625; MC/ET/XXIX/151 - MC/ET/XXIX/174
  - Minutes. 1608, MC/ET/XXIX/160; registre
    - HONNENAGLE (François) maître menuisier et Antoinette PIERRET, sa femme § Mariage d'Etienne GIRONYS, [maître] menuisier à Paris et de Françoise HONNENAGLE, fille de. .. [Parmi les témoins: André HARDOUIN, maître menuisier à Paris, ancien maître d'Etienne GIRONYS]; Apprentissage de César DUPUYS avec. .., 1er juin 1608 - 16 juillet 1608; MC/ET/XXIX/160
      contrat d'apprentissage; contrat de mariage; Honnenagle, François; Gironys, Etienne; Hardouin, André; Pierret, Antoinette; César DUPUYS
    - GIRONYS (Etienne) Menuisier à Paris § Mariage de. .. et de Françoise HONNENAGLE, Parmi les témoins: André HARDOUIN, maître menuisier à Paris, ancien maître d'..., 1er juin 1608; MC/ET/XXIX/160
      contrat de mariage; Gironys, Etienne; Hardouin, André
    - MARCELOT (Noël) maître tapissier rue Saint-Honoré, aux Trois coquilles § Quittance par .. en son nom et comme tuteur des enfants de défunts Robert MARCELLOT, marchand tapissier à Paris et Jeanne DUCHESNE, sa femme, à Alexandre VOCOLY [VECOLY], gentilhomme luquois, 8 juin 1608; MC/ET/XXIX/160
      quittance; Marcellot, Noël
    - PESCHER (Oudart) Maçon tailleur de pierre, arpenteur juré en France, demeurant à Paris, rue Saint-Nicolas du Chardonnet § Marché par... à Martin REGNOUST, concierge et garde des prisons de la Conciergerie, pour tous les ouvrages de maçonnerie, charpenterie, couverture, menuiserie, ferrures, serrures, vitres et autres, de sa maison de Bondoufle près de Corbeil, moyennant 1400 £. [(Plusieurs devis quelques pages plus loin)], 8 juin 1608; MC/ET/XXIX/160
      marché; Pescher, Oudart
    - CLAUSSE (Didier) Chanoine de l'église collégiale Notre-Dame de Ligny en Barrois, y demeurant, aumônier du duc de Luxembourg et auparavant chapelain du collège de la Marche § Constitution de rente par Jean de BRIENNE, écuyer, à Didier CLAUSSE, 9 juin 1608; MC/ET/XXIX/160
      constitution de rente; Clausse, Didier
    - HANFRY (Claude) maître tourneur en bois demeurant au Marché Neuf § Accords entre..., François GAULDIS [GAULDIER], aussi maître tourneur, d'une part, Guillaume GIRIE, Marchand demeurant à Ville d'Avray et Simon VILON, demeurant à Glatigny, d'autre part, pour la non livraison de bois vendus à. .., 11 juin 1608; MC/ET/XXIX/160
      accord; Hanfry, Claude
    - Vente par Eustache Pigis, marchand demeurant à la Baillye, paroisse de Jouy-en-Josas, à Claude Franquelin, veuve de feu François Croiset, notaire au Châtelet, d'un demi quartier de terre au terroir de Montreuil, au Val de Gallys., 11 juin 1608; MC/ET/XXIX/160
      acte de vente; Jouy-en-Josas (Yvelines); Montreuil (Seine-Saint-Denis); Croiset, François (15..-1602); Franquelin, Claude; Pigis, Eustache; commerçant; notaire
    - COCHES de traverse de Paris, banlieue, Fontainebleau, Saint-Germain en Laye, Notre-Dame de Liesse, Saint-Denis-en France, Saint-Cloud et autres lieux. § Bail par Guillaume DUJARDIN, bourgeois de Paris, adjudicataire des COCHES de traverse de Paris, banlieue, Fontainebleau, Saint-Germain en Laye, Notre-Dame de Liesse, Saint-Denis-en France, Saint-Cloud et autres lieux d'une écurie appelée la Grande écurie, dépendant de la maison de l'Image Saint-Fiacre rue Saint-Martin, avec une place dans la cour pour les carrosses, moyennant 200 l. pour une année., 18 juin 1608; MC/ET/XXIX/160
    - BONET (Arnaud) 'Instructeur de la jeunesse en langue latine', demeurant rue Tirechappe, natif de Montesquieu en Gascogne § Donation entre vifs de Arnaud BONET à Jean GAUDERE, marchand à Sens et Etiennette MOLROY, sa femme, en reconnaissance des services rendus par celle-ci., 25 juin 1608; MC/ET/XXIX/160
      donation; Bonet, Arnaud
    - TAILLE de PIERRE (marché de) § Promesse par Jean HEUTE, compagnon tailleur de pierre rue du Pot de Fer, à Guillaume LE MOYNE [LE MOINE Guillaume], maître maçon demeurant au carrefour du Puits de l'Hermitte, de lui tailler toute la pierre nécessaire en son atelier rue de la Vieille-Draperie, enseigne du Chef Saint-Denis, moyennant différents prix., 28 juin 1608; MC/ET/XXIX/160
      Taille de Pierre, marché de; Lemoyne, Guillaume
    - GANTIER-PARFUMEUR (Me) LE MERCIER (Lambert) rue Gervais Laurent § Transport de bail à Lambert LE MERCIER, 30 juin 1608; MC/ET/XXIX/160
      bail; Le Mercier, Lambert
    - COCHES de traverse de Paris banlieue, Fontainebleau, Saint-Germain-en-Laye, Notre-Dame de liesse, Saint-Denis-en-France, Saint-Cloud et autres lieux § Plusieurs 'permissions' de Guillaume DUJARDIN, adjudicataire des COCHES de traverse de Paris, banlieue, Fontainebleau, Saint-Germain-en-Laye, Notre-Dame de liesse, Saint-Denis-en-France, Saint-Cloud et autres lieux, à des voituriers par terre de Paris d'avoir carrosses et chevaux pour 'cheminer' là où il n'y aura pas déjà des coches établis, moyennant une certaine somme par an, avec interdiction de se fournir en carrosses et chevaux ailleurs, ou moyennant des voyages gratuits pour ledit DUJARDIN, 2, 3 et 5 juillet 1608., 2 juillet 1608 - 5 juillet 1608; MC/ET/XXIX/160
    - VAUCOULEURS § Bail par Henry DIMANCHE, gagne-denier à Paris, pour 3 ans, à Minguy ROBERT, messager ordinaire de la ville de VAUCOULEURS, y demeurant, d'une maison et dépendances sises à VAUCOULEURS 'au bout Saint-Thibault VAUCOULEURS rue des Gestes', moyennant 14 £ 15 s. 4 d. par an., 3 juillet 1608; MC/ET/XXIX/160
    - VIVIER (Etienne) maître brodeur chasublier au bailliage du Palais, demeurant rue Neuve-Notre-Dame § Apprentissage [pour six ans] d'Hugues de LIGNIERES avec. .. [âgé de 10 ans, fils de Valentin de LIGNIERES, praticien à Paris, avec Etienne VIVIER. .. au bailliage du Palais, sans débours]; Apprentissage d'Antoine HAZARD avec. .., 8 juillet 1608 - 18 septembre 1608; MC/ET/XXIX/160
      contrat d'apprentissage; Vivier, Etienne; Lignieres, d'Hugues de; Hazard, Antoine
    - LUXEMBOURG (Louise de) veuve de Bernard de MASSES, chevalier, conseiller du Roi en tous ses conseils, capitaine de 50 hommes d'armes de ses ordonnances, lieutenant général pour S.M. en Angoumois, Santonge, Aunis, Haut et bas Limousin, demeurant ordinairement à Saintes, à présent logée à Paris rue Coquillière, à l'hôtel de Balagny § Transport de rente par Juste de PONTAILLIER, en son nom et comme procureur de Diane de LUXEMBOURG, son épouse, et par Louise de LUXEMBOURG, 12 juillet 1608; MC/ET/XXIX/160
      transport de droits; Luxembourg, Louise de
    - MOLÉ (Edouard) Conseiller du Roi en sa cour de Parlement, demeurant rue STe-Croix-de-la-Bretonnerie, près du cimetière Saint-Jean § (2 actes) Déclaration de Edouard MOLÉ; Quittance de François de VERTHAMON, conseiller du Roi au Parlement, à Edouard MOLÉ; Transport par Juste de PONTAILLIÉ, chevalier, à Edouard MOLÉ, de 6000 livres qu'il lui doit., 14 juillet 1608 - 27 août 1608; MC/ET/XXIX/160
      quittance; déclaration; Molé, Edouard
    - MENUISIER apprentissage § Apprentissage de Barthélemy ALIX, pour 4 ans, avec Jean MELLIN, Maître. .. [menuisier demeurant en l'enclos du Palais], Promesse de ce dernier de libérer, ledit ALIX au bout de 3 ans et de le tenir comme compagnon s'il le sert fidèlement. [(2 actes)], 14 juillet 1608; MC/ET/XXIX/160
      contrat d'apprentissage; Alix, Barthélémy; Mellin, Jean
    - MENUISIER apprentissage § Apprentissage de César DUPUYS, pour trois ans, avec François HONNENAGLE, Me. .. à Paris, moyennant 45 l., 16 juillet 1608; MC/ET/XXIX/160
      contrat d'apprentissage; Dupuys, César; Honnenagle, François
    - LAPIDAIRE (apprentissage) § Mise en apprentissage par Jean de VILLES, maître menuisier à Paris [faubourg Saint-Germain], de Jean de VILLES, son fils, âgé de 16 ans pour 5 ans, avec François BROCHARD, maître... à Paris, moyennant 120 l sur lesquelles 30 l seront payées en deniers, 75 l en une garniture de bois pour un moulin double à tailler diamants, 1 table de bois de noyer avec son chassis pour 15 $. (A la suite: 1608, 23 septembre: désistement) et 1608, 20 septembre. Autre contrat entre les mêmes, suivant les mêmes conditions)[ paiera une partie de l'apprentissage en meubles neufs]., 31 juillet 1608; MC/ET/XXIX/160
      contrat d'apprentissage; Villes, Jean de; Brochart, François
    - LA ROCHEFOUCAULD (famille de) § Quittance de René MULOT, fondé de procuration de Gaspard FROTTIER, écuyer, à René de LA ROCHEFOUCAULD, chevalier sieur de NEULLY et Jeanne COMPAINCOURT sa femme Louis de LA ROCHEFOUCAULD, écuyer sieur de la Brosse, par les mains de Pierre JOSSELIN, bailli de la Haye en Touraine. Et procuration à René MULOT, commandeur de la Vacheresse en Poitou, pour recevoir des sommes dûes par la famille de LA ROCHEFOUCAULD, 2 août 1608; MC/ET/XXIX/160
      procuration; quittance; La Rochefoucauld (famille de)
    - DREUX (Simon) Conseiller du Roi et avocat général en sa chambre des comptes, demeurant chez Jean DREUX, conseiller du Roi en ses conseils privé et d'Etat, près de Sainte-Marine en la Cité § Nomination d'arbitres par Simon DREUX et Pierre de CHEZELLES, conseiller du Roi, président et lieutenant général au bailliage provincial de Soissons, en procès., 7 août 1608; MC/ET/XXIX/160
      Dreux, Simon
    - Accord entre Raoul Bontemps, notaire au Châtelet, demeurant rue des Canettes, en la Cité, et Jean Douart, laboureur à Chennevières-sur-Marne, au sujet de 2 quartiers de terres audit terroir., 9 août 1608; MC/ET/XXIX/160
      accord; Chennevières-sur-Marne (Val-de-Marne); Canettes (rue des); Bontemps, Raoul; Douart, Jean; agriculteur; notaire
    - JOUBERT (Olivier) maître horloger demeurant dans la cour du Palais § Promesse de Jean LECLERC, clerc de Mr SEVIN, conseiller en la cour de Parlement, commissaire aux Requêtes du Palais, à. .., de lui rendre dans trois mois une montre d'horloge en cuivre doré, saisie par le commissaire du bailliage du Palais, après sentence, et de lui payer 19 £ 4 s. plus 48 s. de frais., 13 août 1608; MC/ET/XXIX/160
      Joubert, Olivier
    - COCHES de traverse de Paris banlieue, Fontainebleau Saint-Germain-en-Laye, Notre-Dame de Liesse, Saint-Denis en France, Saint-Cloud et autres lieux § Plusieurs permissions de Guillaume DUJARDIN, adjudicataire des COCHES de traverse de Paris, banlieue, Fontainebleau Saint-Germain-en-Laye, Notre-Dame de Liesse, Saint-Denis en France, Saint-Cloud et autres lieux à des voituriers par terre pour l'exploitation des carrosses et chevaux pour aller et venir à Paris, banlieue, etc... excepté aux lieux où il y a des coches établis, 21, 28 et 29 août 1608., 21 août 1608 - 29 août 1608; MC/ET/XXIX/160
    - MACON (Me) voyer des doyen et chanoines du chapitre de l'église de Paris GOURGOURON Gilles rue Saint-Pierre aux Boeufs § Marché de maçonnerie par. ..[ pour une maison rue des Marmousets]., 21 août 1608; MC/ET/XXIX/160
      marché; Gourgouron, Gilles
    - CHARPENTERIE (marché de) § Marché par Pierre VILLOTTE, charpentier à Paris [demeurant rue Fripault], à Marthe GOMMYER, pour une maison au faubourg Saint-Victor, moyennant 36 £., 27 août 1608; MC/ET/XXIX/160
      marché; Villotte, Pierre; charpentier
    - LYON § Procuration de Guillaume JANOT, notaire au Châtelet de Paris, comme tuteur de Guillaume GIRAULT, fils de défunts Alexandre GIRAULT [I], notaire au Châtelet de Paris et Jeanne RICHARD, sa femme, à Sébastien THEVENART, garde et juge royal en la monnaie de LYON, pour traiter avec ceux qui ont occupé une maison à LYON, rue de la Plâtrière, appartenant à la succession de défunt Claude RICHARD, marchand épicier à Lyon et Claire COCHET, sa femme, père et mère de ladite RICHARD., 1er septembre 1608; MC/ET/XXIX/160
    - Procuration par Guillaume Janot, notaire au Châtelet, comme tuteur de Guillaume Girault, fils de défunts Alexandre Girault I pour une maison rue des Marmousets., notaire au Châtelet, et de Jeanne Richard, et par Nicole Girault, et Alexandre Girault II, praticien à Paris, aussi enfants des défunts, pour toucher l'héritage de feu Claude Richard, marchand épicier à Lyon, leur aïeul., 1er septembre 1608; MC/ET/XXIX/160
      procuration; Girault, Alexandre I; Girault, Alexandre II; Girault, Guillaume; Girault, Nicole; Janot, Guillaume; Richard, Claude; Richard, Jeanne; notaire; juriste; commerçant
    - ÉCOLE (maître d') à Courtalain près de Châteaudun MALESCOT (Aubin) et Liénarde NOYER, sa femme § Plusieurs actes par Aubin MALESCOT comme héritier de défunte Marie DUPONT, veuve de Joachim MALESCOT, maître chapelier à Paris, ses père et mère. 3, 12 et 13 septembre 1608., 3 septembre 1608 - 13 septembre 1608; MC/ET/XXIX/160
      Malescot, Aubin
    - LE CORROYER (Pierre) curé de Saint-Martial § Testament de Marie DUPONT, veuve de Joachim MALESCOT, maître chapelier à Paris, servante de Pierre LE CORROYER, [père et mère d'Aubin MALESCOT ]; Quittance [(12 septembre)] d'Aubin MALESCOT, maître d'école à Courtelain [près de Châteaudun], à Pierre LE CORROYER [chez lequel ladite DUPONT était servante] des affaires ayant appartenu à ladite DUPONT, sa mère. [(état jointe)]; Procuration d'Aubin MALESCOT à Pierre LE CORROYER, 3, 12 et 13 septembre 1608., 3 septembre 1608 - 13 septembre 1608; MC/ET/XXIX/160
      procuration; testament; quittance; Le Corroyer, Pierre; Malescot, Aubin
    - MALESCOT (Aubin) maître d'école à Courtalain près de Châteaudun § Vente par Aubin MALESCOT en son nom et pour Liénarde NOYER, sa femme, à Adrien CHAPPELLAIN, conseiller du Roi et trésorier de ses menus plaisirs et affaire de la chambre de S.M., d'une maison et héritages près de Ris Orangis; Procuration d'Aubin MALESCOT à Pierre LE CORROYER, curé de Saint-Martial., 12 septembre 1608 - 13 septembre 1608; MC/ET/XXIX/160
      procuration; acte de vente; Malescot, Aubin
    - CHARONNE § Bail à Nicolas SAVART, maître d'école à CHARONNE, d'une maison et terres audit lieu., 13 septembre 1608; MC/ET/XXIX/160
      bail; Savart (Nicolas)
    - BRODEUR (Me) (Apprentissage) § Mise en apprentissage par Hiérôsme de VANBEZ, compagnon brodeur rue Jean de L'Epine, pour 6 ans, de Pasquier de VANBEZ, son frère, avec Marin de GENCOURT. .. [au bailliage du Palais, demeurant rue de la Pelleterie], sans débours., 15 septembre 1608; MC/ET/XXIX/160
      contrat d'apprentissage; Vanbez, Hiérôsme de; Gencourt, Marin de
    - FEUILLET (Simon) marchand orfèvre rue de la Barillerie § Quittance de... à Agnan FEUILLET, marchand orfèvre [demeurant sur le Pont au Change], de sa part en la succession de défunte Jeanne POIRIER, sa mère, femme dud. Agnan; Constitution de rente par... à son père; Bail de boutique par .. à son père; Transport d'héritages à ..., 18 septembre 1608 - 4 octobre 1608; MC/ET/XXIX/160
      constitution de rente; quittance; bail; Feuillet, Simon; Feuillet, Agnan
    - BRODEUR (Me) (Apprentissage) § Mise en apprentissage d'Antoine HAZARD, fils de défunt Philippe HAZARD, maître en fait d'armes, pour six ans, avec Etienne VIVIER, Me..., moyennant 45 £., 18 septembre 1608; MC/ET/XXIX/160
      contrat d'apprentissage; Hazard, d'Antoine
    - MENUISERIE marché de § Promesse par François CARON, maître menuisier [rue du Marché Neuf], à Jean LEMPEREUR, marchand bourgeois de Paris [demeurant sur le Petit Pont], de lui faire un grand banc pour servir sur le devant de la place qui est au 4e pilier de la grande salle du Palais, avec une armoire basse fermant [à mettre en sa boutique au Palais], le tout en bon bois de châne, moyennant 63 l. A la suite: 1608, 17 décembre quittance., 30 septembre 1608; MC/ET/XXIX/160
      quittance; marché; Caron, François; Lempereur, Jean; menuisier
    - VIDAULT (Philippe) maître brodeur rue de la Juiverie § Accords entre. .. et Jean LEFEBURE, secrétaire de la comtesse d'Auvergne, qui ne lui a pas rendu un coutelas ayant la garde gravée et pointe d'argent qu'il lui avait prêté., 10 octobre 1608; MC/ET/XXIX/160
      accord; Vidault, Philippe
    - VIDAULT (Abraham) maître brodeur chasublier et Marie MORIN, sa femme, demeurant rue de la Juiverie § Vente par Pierre ROZEE, avocat en la cour de Parlement, Marie de VERTUS sa femme et autres, à. .., d'une maison et dépendances grande rue du faubourg Saint-Jacques, enseigne des 4 fils Aymon, moyennant 1100 £, 15 octobre 1608; MC/ET/XXIX/160
      acte de vente; Vidault, Abraham; Morin, Marie
    - Bail par Thibaud Cressé, bourgeois de Paris, et par Sébastien Pasty, maître peintre, demeurant rue de la Juiverie, de terres labourables, sises à Sceaux, 20 octobre 1608; MC/ET/XXIX/160
      bail; Juiverie (rue de la); Sceaux (Hauts-de-Seine); Cressé, Thibault; Pasty, Sébastien; peintre
    - Transport de rente par Pierre Bourdon, maître chapelier, bourgeois de Paris, à Raoul Bontemps, notaire au Châtelet., 21 octobre 1608; MC/ET/XXIX/160
      cession; Bontemps, Raoul; Bourdon, Pierre; fabricant d'accessoires vestimentaires; notaire
    - Accord entre Martin Bricard, maître chapelier, demeurant rue de la Juiverie, se faisant fort de René (nom de famille non mentionné sur l'acte), son serviteur, et Sébastien Pasty, maître peintre, demeurant rue de la Juiverie, en procès., 25 octobre 1608; MC/ET/XXIX/160
      accord; Juiverie (rue de la); [...], René; Bricard, Martin; Pasty, Sébastien; fabricant d'accessoires vestimentaires; peintre
    - MERCIERS (association) § Quittance de Nicolas LEBEAU, marchand mercier au Palais et Marie GIRAULT, sa femme, à Nicolas GAUMONT, marchand mercier au Palais, de différentes marchandises de leur état que lesdits LEBEAU doivent vendre en leur boutique au Palais [sur les grands degrés, qui est la 3e du côté de la conciergerie.]. Ils devront rendre les 900 £ représentant la valeur de ces marchandises dans trois ans, GAUMONT prenant 2/3 du profit pour lui et LEBEAU 1/3, la mévente devant être supportée par ce dernier., 3 novembre 1608; MC/ET/XXIX/160
      quittance; Merciers, association
    - FENOUILLET (Pierre) Evêque de Montpellier, actuellement à Paris en sa maison sise dans l'enclos du Palais § Protestation de Charles DURANT, conseiller du Roi au Parlement, contre le refus de Monseigneur Pierre FENOUILLET, à sa requête de nommer Jean-Louis-DURANT, clerc du diocèse de Paris, en l'évêché de Montpellier, suivant indult du Pape., 9 novembre 1608; MC/ET/XXIX/160
      Fenouillet, Pierre
    - IVRY-sur-SEINE § Bail par les marguilliers de l'église Saint-Pierre-Saint-Paul d'IVRY-sur-SEINE, à Jonas BRETON, vigneron à IVRY-sur-SEINE, de 2 arpents 1/2 de vignes en plusieurs pièces au terroir d'IVRY-sur-SEINE, moyennant 47 £ par an., 10 novembre 1608; MC/ET/XXIX/160
    - GUYANCOURT § Vente par Jean REMON, cuisinier demeurant près de Neauphle-le-Château, comme héritier de défunt Jacques RENOUD, son oncle, prêtre en l'église Saint-Victor de GUYANCOURT, à Robert DUVAL, drapier bourgeois de Paris, d'une maison et dépendances en la grande rue du village de GUYANCOURT, 10 novembre 1608; MC/ET/XXIX/160
    - Vente de terres à Saint-Ouen par Jean Leperon, maître peintre, demeurant rue de la Juiverie, et Isabelle Bourdin, sa femme., 11 novembre 1608; MC/ET/XXIX/160
      acte de vente; Juiverie (rue de la); Saint-Ouen (Seine-Saint-Denis); Bourdin, Isabelle; Leperon, Jean; peintre
    - Mise en apprentissage par François Roger, maître doreur-enjoliveur-graisseur sur cuir, rue Saint-Denis, de Michel Roger, son frère, pour 7 ans, avec Jean Leperon, maître peintre demeurant rue de la Juiverie, sans débours mais la dernière année l'apprenti, âgé de 17 ans, sera à la charge complète du susdit Jean Leperon., 13 novembre 1608; MC/ET/XXIX/160
      contrat d'apprentissage; Juiverie (rue de la); Saint-Denis (rue); Leperon, Jean; Roger, François; Roger, Michel; décorateur
    - BELET (Martin) Graveur demeurant au Marché-Neuf § Accords entre Pierre GUICHARD, fruitier demeurant au Marché Neuf, et. .., après dispute., 18 novembre 1608; MC/ET/XXIX/160
      accord; Belet, Martin
    - Quittance de Claude Boyvin, marchand teinturier rue de la Juiverie, et Marie Huberson, sa femme, et par Bonnaventure Mesouille, maître enlumineur, demeurant rue Saint-Jacques, et Marthe Huberson, sa femme, à des vignerons de Villiers-le-Bel., 29 novembre 1608; MC/ET/XXIX/160
      quittance; Juiverie (rue de la); Saint-Jacques (rue); Villiers-le-Bel (Val-d'Oise); Boyvin, Claude; Huberson, Marie; Huberson, Marthe; Mezoulle, Bonaventure (15..-16..); dessinateur; teinturier blanchisseur; viticulteur
    - CHARENTON § Marché pour l'entretien du jardin de la maison de Michel GUERREAU, marchand bourgeois de Paris, sise à. .., par Michel BEZIN, vigneron à Charenton-St-Maurice, moyennant 120 £ par an., 6 décembre 1608; MC/ET/XXIX/160
      marché; Guerreau, Michel
    - SEGUIER (Marie) veuve d'Antoine DUPRAT, gentilhomme ordinaire de la chambre du Roi, demeurant en la maison du Président SEGUIER, son père, rue Gît-le-Coeur § Constitution de rente par Marie SEGUIER., 12 décembre 1608; MC/ET/XXIX/160
      constitution de rente; Seguier, Marie
    - Mariage de Edme Rintart, maître tissutier-rubannier, demeurant rue de la Juiverie, et de Christine Chaulnes, veuve de Jean Bourdin, maître peintre à Paris, demeurant dans la dite rue. Sont témoins :Jean Leperon et Isabelle Bourdin, sa femme, gendre et fille de la future épouse., 14 décembre 1608; MC/ET/XXIX/160
      contrat de mariage; Juiverie (rue de la); Bourdin, Isabelle; Bourdin, Jean; Chaulnes, Christine; Leperon, Jean; Rintart, Edme; peintre; tisserand
    - LE GAY (Léon) maître charpentier rue du Cimetière et paroisse Saint-Nicolas-des-Champs et Renée LE TOURNEUR, sa femme § Obligation de. .., 15 décembre 1608; MC/ET/XXIX/160
      obligation; Le Gay, Léon
    - MORAN (Jean) maître graveur rue de la Pelleterie et Marguerite REMOND, sa femme § Accords entre. .., Marie PAPINEAU, veuve de Jean HALLE, maître orfèvre rue des Lavandières, au sujet d'héritages [au sujet d'héritages]., 17 décembre 1608; MC/ET/XXIX/160
      accord; Moran, Jean; Hallé, Jean; Papineau, Marie; Marguerite REMOND
    - GUILLAIN (Jacques) Valet de garde de robe de la reine § Traité pour un office de visiteur, langueyeur de porcs en Limousin, entre Jacques GUILLAIN et autres [moyennant 1200 livres]., 19 décembre 1608; MC/ET/XXIX/160
      Guillain, Jacques
    - ENLUMINEUR (Me) MEZOULLE (Bonnaventure et Marthe HUBERSON, sa femme rue Saint-Jacques § Quittance de... et autres., 29 décembre 1608; MC/ET/XXIX/160
      quittance; Mezoulle, Bonnaventure; Huberson, Marthe
    - FUEILLET (Simon) maître orfèvre sur le Pont au Change § Testament de..., 11 avril 1614; MC/ET/XXIX/160
      testament; Fueillet, Simon
  - Minutes. 1609, MC/ET/XXIX/161; registre
    - IVRY-sur-SEINE § Vente de vignes, lieu dit les Murets, à IVRY-sur-SEINE entre deux vignerons d'IVRY-sur-SEINE; Autre, lieu dit les clos d'Auregirault, à IVRY-sur-SEINE, 2 janvier 1609 - 14 janvier 1609; MC/ET/XXIX/161
    - MENUISIER maître Apprentissage § Apprentissage, de Didier MANGOT, âgé de 13 ans, pour 4 ans, avec François CARON, maître. .. à Paris [au faubourg Saint-Jacques, enseigne 'la grande hunb' (hure)], moyennant 48 livres., 3 janvier 1609; MC/ET/XXIX/161
      contrat d'apprentissage; Mangot, Didier; Caron, François
    - Transport de rente à Guillaume Herbin II, notaire au Châtelet., 6 janvier 1609; MC/ET/XXIX/161
      cession; Herbin, Guillaume II; notaire
    - BOBIE (-Barthélemy) maître orfèvre rue Saint-Germain-l'Auxerrois § Vente par Anselme GALLAN, maître ceinturier, à. .., de rente à bail d'héritages., 9 janvier 1609; MC/ET/XXIX/161
      acte de vente; bail; Bobie, -Barthélemy
    - DOUYNET (François) Conseiller et médecin ordinaire du Roi, demeurant rue des Arcis § Accords entre François DOUYNET et Maximilien RAMPOINT, tailleur et valet de chambre du prince de Condé, en procès., 14 janvier 1609; MC/ET/XXIX/161
      accord; Douynet, François
    - MÉDECIN ordinaire du Roi (conseiller et) DOUYNET (François) rue des Arcis § Accords, 14 janvier 1609; MC/ET/XXIX/161